臺灣臺南地方法院民事裁定　　　　　100年度司財管字第109號
聲　請　人　兆豐資產管理股份有限公司
法定代理人　姜禮釷
上列聲請人聲請對被繼承人陳永選任遺產管理人事件，本院裁定
如下：
    主  文
選任林瑞成律師為被繼承人陳永(男，民國四十一年十月十八日
生，身分證統一編號：Ｚ000000000，民國九十九年十月十二日死
亡，死亡前最後住所：臺南市六甲區中社里三鄰中社三十五號)
之遺產管理人。
准對被繼承人陳永之繼承人為公示催告。聲請人應於本裁定送達
後二十日內將本公示催告登載公報、新聞紙或其他相類之傳播工
具一日。
被繼承人陳永之大陸地區以外之繼承人，應自本公示催告最後登
載新聞紙之日起一年二月內承認繼承，上述期間屆滿無繼承人承
認繼承時，其遺產於清償債權，並交付遺贈物後如有賸餘，即歸
屬國庫。
聲請程序費用新臺幣壹仟元由被繼承人陳永之遺產負擔。
    理  由
一、按繼承開始時，繼承人之有無不明者，由親屬會議於一個月
    內選定遺產管理人，並將繼承開始及選定遺產管理人之事由
    ，向法院報明；無親屬會議或親屬會議未於前條所定期限內
    選定遺產管理人者，利害關係人或檢察官，得聲請法院選任
    遺產管理人，並由法院依前項規定為公示催告；公示催告期
    限屆滿，無繼承人承認繼承時，其遺產於清償債權，並交付
    遺贈物後，如有剩餘，歸屬國庫，民法第1177條、第1178
    條第2項、第1185條分別定有明文。
二、本件聲請意旨略以：被繼承人陳永為聲請人之債務人，惟被
    繼承人於陳永死亡，其法定繼承人均已拋棄繼承，無法依同
    法第1177條選任遺產管理人，致聲請人之權利無法行使，故
    聲請人以利害關係人身分向法院聲請為被繼承人陳永選任遺
    產管理人等語。
三、經查：聲請人主張之前開事實，業據提出被繼承人陳永除戶
    謄本1件、本院100年9月19日南院龍100司執實字第52624號
    通知書、100年8月18日南院龍家厚99年度司繼字第2453號准
    予備查通知函影本各1件、繼承系統表1份附卷為憑。並經本
    院依職權調閱本院99年度司繼字第2453號拋棄繼承事件卷宗
    核閱綦詳，是聲請人之主張應足採信。又查被繼承人陳永死
    亡後，其法定繼承人皆已依法拋棄繼承權經本院准予備查，
    且未準用民法第1177條之規定選定遺產管理人，而被繼承人
    陳永為聲請人之債務人，故聲請人以利害關係人之身分聲請
    選任被繼承人陳永之遺產管理人，核與上開規定並無不合，
    應予准許。
四、再查，關於選任林瑞成律師為被繼承人陳永之遺產管理人部
    份，本院以100年10月18日南院龍家慈100年度司財管字第10
    9號函詢林瑞成律師擔任本件遺產管理人之意願，林瑞成律
    師於100年10月21日回覆本院願意擔任被繼承人陳永之遺產
    管理人，有民事陳報狀1件在卷足徵。經本院審酌認林瑞成
    律師具有法律專業知識及能力，且與被繼承人陳永所遺遺產
    間無利害關係，若由其擔任本事件之遺產管理人，定能秉持
    其專業倫理擔當此具公益性質之職務，並順利達成管理保存
    及清算遺產之任務。執此，本院認為由林瑞成律師擔任被繼
    承人陳永之遺產管理人，應屬妥適，爰裁定如主文。
五、依非訟事件法第157條，裁定如主文。
中    華    民    國   100    年    11    月    8     日
                  家事法庭      司法事務官  林可婷
以上正本係照原本作成。
如對本裁定抗告須於裁定送達後10日內向本院提出抗告狀。
中    華    民    國   100    年    11    月    8     日
                                書  記  官  郭春慧